# 关于应收款项预期损失率测算

提问人：李大婶 时间：2019-08-10 10:53:35
版主好！
应收账款迁徙率测算过程中出现当期三年以上的坏账都是历史留存下来，没有变动过，根据模板测算从而导致2-3 年迁徙率为 0 ，或者分母出现 0 的情况，分母出现 0 时自动默认迁徙率为 0 ，但是对于平均迁徙率会成下降影响，导致最终损失率变低，想问下这种情况是否会出现呢。

回答人：chenyiwei
这种情况理论上是有可能的，即 3 年以上款项全部是历史上形成的，近年来新产生的应收账款均在发生后 2 年内收回，事实上没有发生损失。但是，无论如何，应确保新准则下按新的坏账模型测算的首次执行日坏账准备余额不低于原准则下已计提的坏账准备余额。